【裁判字號】    89,易,2681
【裁判日期】    900308
【裁判案由】    詐欺等
【裁判全文】
臺灣臺南地方法院刑事判決
    公訴人      臺灣臺南地方法院檢察署檢察官
    被  告      丁○○
    選任辯護人  涂禎和
                林憲聰
右列被告因詐欺案件，經檢察官提起公訴 (八十九年度偵字第六八七六號)，本院判
決如左：
    主  文
丁○○共同連續意圖為他人不法之所有，以詐術得財產上不法之利益，處有期徒刑壹
年，緩刑四年。
    事  實
一、丁○○於民國八十九年四月底因見電腦某網站上刊登有「打電話不用錢」廣告，
    乃留下其電子信箱在該電腦網站上，嗣乃有一名自稱為「楊先生」之不詳姓名年
    籍之成年男子與其聯絡，二人並基於共同意圖為他人不法所有之概括犯意聯絡，
    由丁○○在中央大學龍貓資訊站之B.B.S站上刊登販售王八機門號等字樣之廣告
    ，並留下其電子信箱以供聯絡，俟附表編號一、二所示之二買受人分別與丁○○
    聯繫欲購置該卡時，丁○○乃與「楊先生」電話約定由丁○○分別於附表所示之
    時間、地點向林泰鴻（另案由檢察官通緝中）拿取「楊先生（林泰鴻稱係王先生
    ）」交付林某之如附表所示張數之ＳＩＭ卡（即俗稱之「王八機」卡）後，丁○
    ○乃於附表所示之交易時間、地點，分別以附表編號一、二所示之價格及張數，
    連續販賣上開二次所取得之ＳＩＭ卡予附表編號一、二所示之上開二買受人供該
    二人盜打電話，使遠傳及台灣大哥大電信公司陷於錯誤，而提供上開ＳＩＭ卡之
    電信服務，足生該二公司無法收取電話費之損害。丁○○並於附表編號一之交易
    後，於同年五月十二日將其中八千元匯入台南小東郵局帳戶「乙○○」帳戶內，
    其餘金錢則歸其所得；於附表編號二交易後，取得款項二千元。嗣經警方查獲乙
    ○○後，而循線查獲
二、案經台南市警察局移送臺南地方法院檢察署檢察官偵查起訴。
   理  由
一、訊據被告丁○○固不否認於右揭時、地向乙○○拿取ＳＩＭ卡交付給附表所示之
    二買受人並向之收取附表所示之金額款項，然矢口否認詐欺之犯行，辯稱：其不
    知前開ＳＩＭ卡係偽造證件申請的，其在網路上看到應徵工讀生及駐校代表，至
    於警訊所載，其當時並非如此說云云。惟查被告確實販售如附表所示之行動電話
    ＳＩＭ予林健龍及綽號小玲之女子，已據被告供承在卷，復據證人林健龍於本院
    審理時到庭證稱屬實，有林健龍之筆錄在卷可稽。再被告收受林健龍購買之貨款
    一萬二千元後，將其中八千元匯入台南小東郵局帳戶「乙○○」帳戶內，此亦經
    乙○○於偵查中證稱屬實，並有台南小東郵局帳戶「乙○○」之存摺一份在卷可
    參。另查被告丁○○係看到「打電話不用錢」之廣告，再以電子郵件與「楊先生
    」聯絡販賣不用錢之ＳＩＭ卡等情，業據被告於警訊時供承在卷，復據證人即承
    辦員警丙○○於檢察官偵查時證稱筆錄上所寫均係被告所言無訛，再衡諸被告為
    一大學在學學生，依其智識經驗其於網路上看到「打電話不用錢」豈有不心生疑
    竇之理，故其上開辯稱無非事後卸責之詞，委無足採，本案事證已臻明確，被告
    犯行應堪認定。
二、核被告所為係犯刑法第三百三十九條第二項之詐欺得利罪。被告丁○○與「楊先
    生」及乙○○間，有犯意聯絡及行為分擔，為共同正犯。爰審酌被告犯罪所得、
    犯後飾詞卸責態度不佳等一切情狀，量處如主文所示之刑，以示懲儆。又被告前
    未曾受有期徒刑以上刑之宣告，有台灣高等法院被告全國前案紀錄表在卷可憑，
    其經此教訓後，應知所警惕，信無再犯之虞，本院因認所宣告之刑以暫不執行為
    適當，併諭知緩刑四年，以勵自新。
據上論斷，應依刑事訴訟法第二百九十九條第一項前段、刑法第二十八條、第五十六
條、第三百三十九條第一項、第二項，第七十四條第一款、罰金罰鍰提高標準條例第
，判決如主文。
中      華      民      國      九十      年      三    月      八      日
                                  臺灣臺南地方法院刑事第四庭
                                      法  官      鄧  希  賢
右正本證明與原本無異。
如不服本判決，應於判決送達後十日內向本院提出上訴狀( 應附繕本 )。
                                      書記官      陳  美  蓉
中      華      民      國      九十      年      三    月      八      日
右正本證明與原本無異。
如不服本判決，應於判決送達後十日內，向本院提出上訴狀。
附表
┌─┬────────┬───┬─────┬───────┬──┬───┐
│編│被告於何時、何地│買受人│交易時間  │  交易地點    │交易│交易  │
│號│向何人取得ＳＩＭ│      │          │              │張數│價格  │
│  │卡及其張數      │      │          │              │    │      │
├─┼────────┼───┼─────┼───────┼──┼───┤
│  │於八十九年五月七│甲○○│八十九年五│台北縣        │八張│一張新│
│  │日二十四時，在中│      │月八日凌晨│中和市某家不詳│    │台幣（│
│一│正文化中心附近，│      │          │住址、店名之保│    │下同）│
│  │向林泰鴻拿取十張│      │          │齡球館        │    │一千五│
│  │                │      │          │              │    │百元，│
│  │                │      │          │              │    │共計一│
│  │                │      │          │              │    │萬二千│
│  │                │      │          │              │    │元    │
├─┼────────┼───┼─────┼───────┼──┼───┤
│  │同右年月十八日中│綽號小│同右年月十│同上之取得該卡│一張│二千元│
│  │午，在被告所住之│玲之女│八日十七時│之地點        │    │      │
│二│台南縣永康市中華│子    │許        │              │    │      │
│  │路某賓館內，向林│      │          │              │    │      │
│  │泰鴻拿取一張    │      │          │              │    │      │
└─┴────────┴───┴─────┴───────┴──┴───┘
 附錄條文：
刑法第三百三十九條
意圖為自己或第三人不法之所有，以詐術使人將本人或第三人之物交付者，處五年以
下有期徒刑、拘役或科或併科一千元以下罰金。
以前項方法得財產上不法之利益或使第三人得之者亦同。
前二項之未遂犯罰之。


司法院資訊處製作；財團法人民間司法改革基金會備份。
